【裁判字號】    89,上易,438
【裁判日期】    890327
【裁判案由】    恐嚇
【裁判全文】
台灣高等法院台南分院刑事判決          八十九年度上易字第四三八號   Ｃ
      上  訴  人
      即  被  告  乙  ○  ○
右列上訴人因恐嚇案件，不服台灣嘉義地方法院八十八年度易字第九七一號中華民國
八十八年十二月十日第一審判決（起訴案號：台灣嘉義地方法院檢察署八十八年度偵
字第四五０一號），提起上訴，本院判決如左：
      主      文
上訴駁回。
乙○○緩刑伍年。
      事      實
一、乙○○因與甲○○有金錢糾紛，乃於民國八十八年三月二十六日晚上六時許，自
    嘉義縣梅山鄉圳北村頂過溪八號住處打電話至甲○○位於嘉義縣民雄鄉北斗村北
    勢子三五九號住處內，向甲○○恫稱：「六龜那些人要來了。過兩天妳就知死了
    」、「你徐英桃已經叫人要對你怎麼樣了」、「你等著看吧！再過幾天你就知道
    」、「你無辦法在此平平安安的工作」、「你還說那句話，你明天開始就別做生
    意了」、「你妹妹及六龜那些人這兩天就會找你了」、「你如沒拿來（指二萬元
    ），過兩天大家會去找你」等等加害甲○○生命、身體、財產之事恐嚇甲○○，
    致林榮楠心生畏懼，而危害於安全。
二、案經被害人甲○○訴請台灣嘉義地方法院檢察署檢察官偵查起訴。
      理      由
一、訊據上訴人即被告乙○○固不否認有於前揭時間，以電話向甲○○為前開言語之
    事實，惟否認有恐嚇之行為，辯稱：因與甲○○有債務糾紛才打電話給他，電話
    中並未說要找人殺他，當時意思是說甲○○一直欠人錢，會有人殺他等語。
二、然查：
（一）前揭事實，業據告訴人甲○○於偵查中（台灣嘉義地方法院檢察署八十八年度
      他字第三一二號卷第六頁、第二十頁參見）以及原審調查時（原審八十八年九
      月二十八日訊問筆錄參見）指述綦詳；且被告前揭恐嚇行為，為告訴人錄音存
      證，而經台灣嘉義地方法院檢察署檢察官以及原審法院當庭勘驗結果，錄音帶
      中確有被告所稱「六龜那些人要來了。過兩天妳就知死了」、「你徐英桃已經
      叫人要對你怎麼樣了」、「你等著看吧！再過幾天你就知道」、「你無辦法在
      此平平安安的工作」、「你還說那句話，你明天開始就別做生意了」、「你妹
      妹及六龜那些人這兩天就會找你了」、「你如沒拿來，過兩天大家會去找你」
      之言語（前揭偵卷第二十七頁以下、台灣嘉義地方法院檢察署八十八年度偵字
      第四五○一號卷第七頁、原審八十八年十一月四日訊問筆錄參見參見），是被
      告確有前揭恐嚇行為，應堪認定，所辯前詞，委不足採。
（二）至被告上訴意旨以被告主觀上絲毫無恐嚇之意，目的僅在於索取錢財而已等由
      指摘原判決，惟查，被告於電話中有出言上揭恐嚇之語，已如前述，復按被告
      對告訴人所為前開言語從客觀上觀察，顯係將加害告訴人生命、身體、財產之
      意思，而與要債之言詞不同，且足以生危害於安全，核被告該行為，已致告訴
      人心生畏怖，亦據告訴人陳述明確，是本件事證已臻明確，被告犯行堪予認定
      。
三、核被告所為，係犯刑法第三百零五條之恐嚇危害安全罪。原審認定被告之罪證明
    確，適用刑法第三百零五條、第四十一條、罰金罰鍰提高標準條例第一條前段、
    第二條之規定，並審酌被告犯罪之動機、目的、手段、犯罪時所受之刺激及其品
    性、生活狀況、智識程度、犯罪所生之損害及犯罪後之態度等一切情狀，量處被
    告有期徒刑貳月，如易科罰金，以參佰元折算一日，認事用法並無不當、量刑亦
    甚妥適，被告仍執前詞否認犯行，指摘原判決不當提起上訴，核無理由，應予駁
    回。又被告其於刑之執行完畢後五年以內未曾受有期徒刑以上刑之宣告，有本院
    被告全國前案紀錄表可稽，其因要債一時失慮，偶罹刑典，經此刑之宣告後，應
    知警惕，而無再犯之虞，本院因認暫不執行其刑為適當，併予以宣告緩刑伍年，
    以勵自新。
據上論結，應依刑事訴訟法第三百六十八條、刑法第七十四條第二款判決如主文。
本案經檢察官王碧霞到庭執行職務。
中    華    民    國      八十九      年      三      月      二十七    日
                                  臺灣高等法院臺南分院刑事第四庭
                                      審判長法官  徐    財    福
                                            法官  蔡    崇    義
                                            法官  宋    明    蒼
右正本證明與原本無異。
不得上訴。
                                      法院書記官  余    素    美
中    華    民    國      八十九      年      三      月      二十八    日
附錄本案論罪科刑法條全文：
刑法第三百零五條
以加害生命、身體、自由、名譽、財產之事，恐嚇他人致生危害於安全者，處二年以
下有期徒刑、拘役或三百元以下罰金。


司法院資訊處製作；財團法人民間司法改革基金會備份。
